臺灣高等法院刑事判決　　　　　　　　100年度上訴字第742號
上　訴　人
即　被　告　黃景富
選任辯護人　邱群傑律師
上列上訴人因違反毒品危害防制條例案件，不服臺灣桃園地方法
院99年度重訴字第66號，中華民國100 年1 月10日第一審判決（
起訴案號：臺灣桃園地方法院檢察署99年度偵字第21371 號），
提起上訴，本院判決如下：
    主  文
原判決撤銷。
黃景富無罪。
    理  由
一、公訴意旨略以：被告黃景富（綽號國寶）、盧志明（綽號黑
    豬）明知海洛因係毒品危害防制條例及懲治走私條例所列管
    之毒品，未經許可，不得持有、運輸入境，竟與洪偉傑（已
    確定）、蔡文泰（另由臺灣桃園地方法院檢察署檢察官以98
    年度偵字第14777 號通緝中）、林誼儒（已確定）基於運輸
    毒品及私運管制進出口物品之犯意聯絡，於民國98年3 月 7
    日，由黃景富央請洪偉傑、蔡文泰與林誼儒聯絡，以運輸 1
    塊海洛因入境臺灣，可得報酬新臺幣（下同）10萬元之代價
    ，遊說林誼儒前往泰國運輸毒品海洛因，林誼儒因需錢孔急
    ，遂予應允，後洪偉傑將編寫有林誼儒中文及英文姓名之簡
    訊，傳輸予蔡文泰、盧志明等人，俾以辦理林誼儒出國所需
    之護照、機票等，並通知林誼儒出國時間，嗣於98年3 月12
    日由黃景富駕車搭載林誼儒與洪偉傑自臺北縣林口鄉（現改
    制為新北市林口區，下同）之「車床汽車旅館」（按：應係
    車房汽車旅館）休息，再由林誼儒、洪偉傑共乘計程車前往
    桃園縣大園鄉之「臺灣桃園國際機場」，再共同搭乘中華航
    空股份有限公司（下稱中華航空公司）編號CI065 號班機前
    往泰國，抵達泰國後，由蔡文泰接機，入住泰國飯店，蔡文
    泰隨即離開取毒，迄於98年3 月16日回國前3 、4 小時，蔡
    文泰始出現，並將內藏有業以商品MILO及奶精粉包裝之第一
    級毒品海洛因之行李箱交予林誼儒，隨即由林誼儒攜帶內藏
    有第1 級毒品海洛因之行李箱，與洪偉傑、蔡文泰共同搭乘
    中華航空公司編號CI068 班次班機返臺，後於98年3 月16日
    下午3 時10分許，為財政部臺北關稅局人員在臺灣桃園國際
    機場第1 航廈入境檢查室內查獲，並在行李箱內扣得毒品海
    洛因6 包，總淨重11130.39公克，純度82.7 3％，總純質淨
    重9208 .17公克及運輸工具行李箱1 只。嗣因林誼儒供述洪
    偉傑遊說運毒，經臺灣桃園地方法院檢察署檢察官指揮內政
    部警政署航空警察局查獲洪偉傑犯行，再據洪偉傑與林誼儒
    供述循線追查「國寶」黃景富及「黑豬」盧志明到案。因認
    被告黃景富涉犯毒品危害防制條例第4 條第1 項及懲治走私
    條例第2 條第1 項等罪嫌云云。
二、按犯罪事實應依證據認定之，無證據不得認定犯罪事實；不
    能證明被告犯罪者，應諭知無罪之判決，刑事訴訟法第 154
    條第2 項及第301條第1項，分別定有明文。次按認定不利於
    被告之事實，須依積極證據，苟積極證據不足為不利於被告
    事實之認定時，即應為有利於被告之認定，更不必有何有利
    之證據；又事實之認定，應憑證據，如未能發現相當證據，
    或證據不足以證明，自不能以推測或擬制之方法，以為裁判
    基礎；被告否認犯罪事實所持之辯解，縱屬不能成立，仍非
    有積極證據足以證明其犯罪行為，不能遽為有罪之認定。而
    刑事訴訟法上所謂認定犯罪事實之積極證據，係指適合於被
    告犯罪事實之認定之積極證據而言，雖不以直接證據為限，
    間接證據亦包括在內；然而無論直接或間接證據，其為訴訟
    上之證明，須於通常一般之人均不致有所懷疑，而得確信其
    為真實之程度者，始得據為有罪之認定，倘其證明尚未達到
    此一程度，而有合理之懷疑存在時，致使無從形成有罪之確
    信，根據「罪證有疑，利於被告」之證據法則，即不得遽為
    不利於被告之認定（最高法院30年度上字第816 號、29年度
    上字第3105號、30年度上字第1831號、40年度臺上字第86號
    及76年度臺上字第4986號判例意旨參照）。次按刑事訴訟法
    第156 條第2 項規定：被告或共犯之自白，不得作為有罪判
    決之唯一證據，仍應調查其他必要之證據，以察其是否與事
    實相符。其立法旨意乃在防範被告或共犯自白之虛擬致與真
    實不符，故對自白在證據上之價值加以限制，明定須藉補強
    證據以擔保其真實性。而所謂補強證據，係指除該自白本身
    之外，其他足以證明該自白之犯罪事實確具有相當程度真實
    性之證據而言，雖所補強者，非以事實之全部為必要，但亦
    須因補強證據之質量，與自白之相互利用，足使犯罪事實獲
    得確信者，始足當之。又共犯之自白，縱所述內容一致，仍
    為自白，究非屬自白以外之其他必要證據，尚不足以謂共犯
    之自白相互間得作為證明其所自白犯罪事實之補強證據；而
    證人以聞自被告本人在審判外之陳述作為內容所為之轉述，
    屬於傳聞供詞，縱然具備任意性，因仍屬被告自白或對己不
    利陳述之範疇，亦不足作為其所述犯罪事實（即被告犯罪後
    對證人所透露犯罪行為之待證事實）之補強證據（最高法院
    96 年 度臺上字第1041號、97年度臺上字第1011號等判決意
    旨參照）。
三、訊據被告黃景富堅決否認有何犯行，辯稱：伊無毒品前科，
    伊與洪偉傑僅有一面之緣，係友人蔡文泰某日開車來找伊時
    ，伊看到車上有洪偉傑，伊與蔡文泰交談時，洪偉傑即下車
    抽菸，伊與蔡文泰交談結束後，他們即一同驅車離去，蔡文
    泰那次來找伊是為了還錢。伊未與洪偉傑等人約定運輸海洛
    英入境，每塊可得報酬10萬元，也沒有把前四碼為0961之行
    動電話給洪偉傑，伊亦不曾於98年3 月12日駕駛蔡文泰所有
    之賓士車搭載洪偉傑、林誼儒到車房汽車旅館，伊曾經駕駛
    過蔡文泰的賓士車，但是車牌號碼7B-2099 的賓士車，而不
    是8990─QH這輛車，而且也與本案無關等語。公訴人認被告
    涉有如公訴意旨所載犯嫌，無非以證人即共犯洪偉傑、林誼
    儒等證述情節、訂（位）票紀錄、入出境資訊連結作業表、
    扣案第1 級毒品海洛因、法務部調查局濫用藥物實驗室98年
    4 月1 日調科壹字第09823010530 鑑定書、查獲現場照片、
    林誼儒運輸第1 級毒品海洛因案件之歷審判決、洪偉傑與證
    人林誼儒遭駐檢時，經檢察官諭知查獲機關拍攝被告持用手
    機聯絡簿、通話紀錄照片、車號8990─QH（原車號：5L─50
    89號）自用小客車經過泰山收費站畫面、車號6699─WL自用
    小客車車籍資料及三親等親屬資料表、車房汽車旅館基地台
    位置圖、Google地圖、被告洪偉傑（起訴書原誤載為被告黃
    景富，嗣據檢察官以補充理由書更正之）之行動電話申登資
    料暨通聯紀錄、基地台位置及臺灣板橋地方法院檢察署97年
    度偵字第13845 號起訴書等為其主要論據。
四、經查：
  (一)關於證人即共犯洪偉傑及林誼儒等供證被告黃景富共同涉案
    之陳述如下：
    證人洪偉傑就被告黃景富究於何時、地指示洪偉傑邀林誼
      儒運輸毒品，或稱98年3 月12日出發前2 、3 天，「國寶
      」帶伊去臺北縣蘆洲市○○路一帶要伊幫忙帶林誼儒去泰
      國（見99年度偵字第21371 號偵查卷第14頁）；又謂不知
      道出發前2 、3 天，黃景富為何帶伊去臺北縣蘆洲市○○
      路（見原審卷第12頁）；嗣又稱關於林誼儒運輸毒品的事
      ，林誼儒在本次去輪胎行（即前稱去臺北縣蘆洲市○○路
      一帶處）之前就已經答應要去運毒的事情，所以伊要把這
      個事情跟黃景富確認（見原審卷第121 頁至第121 頁背面
      ）。就林誼儒答應運輸毒品及與被告黃景富見面之情形，
      證人洪偉傑初稱「阿泰」多次來找伊，有看見林誼儒在注
      射海洛因，便問林誼儒要不要運毒賺錢，林誼儒考慮之後
      便答應了（見99年度偵字第21371 號偵查卷第14頁）；其
      後稱林誼儒也有見過國寶（黃景富），那時候林誼儒吸毒
      沒錢，蔡文泰找他運毒，國寶還有與林誼儒見面看他是否
      適合（見99年度偵字第21371 號偵查卷第22頁）；於偵查
      中結稱：「黑豬」在大陸，伊有去大陸跟「黑豬」碰面，
      當時林誼儒也在場，純粹只是認識。伊回國後「國寶」會
      透過「黑豬」打電話給伊，問林誼儒有無意願要去泰國運
      毒（見99年度偵字第21371 號偵查卷第75頁至第76頁）。
      於原審則結稱是黃景富要伊找人去泰國運輸毒品，伊因而
      介紹林誼儒為之，並將林誼儒應允之情通知黃景富，且將
      林誼儒之資料交付黃景富辦理買機票等事宜，林誼儒應允
      運輸毒品後，伊未帶林誼儒去與黃景富認識，但林誼儒有
      跟黃景富至少見過一次，那次是因為我們去大陸遊玩回來
      ，有一次被駐檢，林誼儒跟伊在伊家附近，蔡文泰跟黃景
      富過來找伊；此次出國運輸毒品之事，是在林誼儒來伊家
      找伊時跟他講的，大約是出國前半個月到壹個月他來伊家
      找伊，伊跟他講的云云（見原審卷第116 頁背面至第 117
      頁、第118 頁背面、第120 頁）。關於辦理出國手續、購
      買機票之情形，證人洪偉傑曾稱係將護照交林誼儒轉送蔡
      文泰等辦理（見99年度偵字第21371 號偵查卷第14頁）；
      嗣又謂是林誼儒拿給伊，蔡文泰來伊住處拿伊與林誼儒的
      證件去辦理云云（見原審卷第118 頁背面）。此外，就被
      告所用交通工具、出國前之送行及交付機票等情形，證人
      洪偉傑先是於警詢中供證稱「國寶」都會前往伊三重市住
      處找伊，來電都是沒有號碼，也不告訴伊他的電話。伊看
      「國寶」開保時捷黑色休旅車，車號沒注意，但伊記得有
      裝ETC自動繳費系統，97年7月13日去大陸前一天晚上8、9
      點，他載伊從三重市去林口汽車旅館住宿，經過泰山收費
      站，從ETC車道通過（見99年度偵字第21371號偵查卷第14
      頁背面）；於偵查中結稱：這次是我們坐計程車去機場（
      見 99年度偵字第21371號偵查卷第76頁至第77頁）。於原
      審中結稱機票是蔡文泰在汽車旅館交給伊的，伊記得不清
      楚，因為去泰國很多次，伊記得不清楚本次是何時交給伊
      的，一般都是蔡文泰先拿電子機票給伊，我們再去櫃檯登
      記劃位；被告黃景富之前是開保時捷休旅車，後來伊再看
      到他，他就沒有開那台車，他就開蔡文泰的車子。蔡文泰
      的車子是銀色賓士車，後來就沒有見過面了。伊之前在航
      警局時稱，去大陸前一天晚上，國寶曾經從三重市開車載
      伊去林口汽車旅館住宿，經過泰山收費站，由ETC 經過屬
      實。上開所述不是本件運毒經過，這是之前的事情；（本
      次）伊與林誼儒一起從三重坐計程車出發，我們兩個都住
      在三重，然後我們去汽車旅館，因為蔡文泰要拿機票給伊
      等語（見原審卷第117頁、第119頁、第120頁背面、第121
      頁背面至第 122頁）。足見證人洪偉傑就攸關被告是否共
      犯運輸毒品罪之待證事項，所述情由殊非無前後顯然不一
      之瑕疵可指，且其尚供明所謂被告出資供伊及林誼儒等赴
      泰國運輸毒品，且凡事須經盧志明之聯絡，均係聽聞自蔡
      文泰之轉述。伊與林誼儒在泰國期間不曾與黃景富聯絡過
      等語（見原審卷第117頁背面、第119頁至第11 9頁背面）
      ，以上證言尤屬傳聞陳述，均未足遽予資為不利於被告事
      實認定之依憑。
    證人林誼儒就其因何原因或緣由，參與本件毒品運輸，及
      其經過，於警詢中乃謂伊於今（98）年3 月5 、6 日，接
      獲朋友廖國棟小弟之電話，要伊於3 月12日晚上拿護照直
      接去桃園機場華航櫃檯，搭乘22時20分許之華航班機前往
      泰國曼谷，伊搭乘該班機抵達曼谷後，就搭計程車前往佛
      尊飯店，之後一直待在飯店沒有外出，直到3 月15日晚間
      6 、7 時左右，廖國棟之小弟來飯店找伊，將以美祿(MIL
      O ）等品牌即溶飲料包包裝夾藏的海洛因毒品交給伊，要
      伊帶回臺灣。廖國棟年約40餘歲，男性，身高約170 公分
      ，是伊兩年前在臺北縣從事水泥工認識的；此行往返機票
      及住宿費用中，機票及食宿費用都是廖國棟付的，伊只付
      了往返機場及飯店的計程車錢（見99年度偵字第21371 號
      偵查卷第26頁背面至第27頁）。又供稱洪偉傑於98年農曆
      前，主動邀請伊前往大陸旅遊，在大陸期問洪偉傑介紹一
      位臺灣男子給伊認識，該名男子自稱「廖國棟」、綽號「
      黑豬」，我們3 人曾經一起在大陸酒店喝酒，之後回來臺
      灣，洪偉傑於98年3 月6 、7 日（出發前往泰國前5 天左
      右）間主動詢問伊要不要賺錢，他表示「黑豬」有門路可
      以從泰國走私海洛因毒品，洪偉傑表示成功走私毒品後，
      會給伊每1 塊海洛因10萬元之酬勞，伊為了賺錢就答應洪
      偉傑，接著由洪偉傑他們安排機位及機票，伊不清楚機位
      的細節，只聽洪偉傑提過好像是「黑豬」出錢買機票，洪
      偉傑於3 月12日當天打電話給伊，與伊約在長庚醫院旁邊
      的「車房」汽車旅館碰面，接著我們2 人再一同前往桃園
      國際機場出境，於3 月13日抵達泰國曼谷後，我們分別住
      在「佛尊飯店」2 個房間內，3 月14日一位綽號「阿泰」
      的臺灣男子到伊房間碰面，表示在之後會拿7 塊海洛因數
      量給伊，「阿泰」於3 月16日清晨拿了數包美祿（MILO）
      包裝的海洛因毒品給伊，伊將這數包海洛因毒品放到伊行
      李箱後，於3 月16日與洪偉傑一起搭飛機回來臺灣（見99
      年度偵字第21371 號偵查卷第32頁及第32頁背面）。於偵
      查中供稱出國旅費、住宿、機票費用都是廖國棟幫伊出的
      ，伊是一個人出國，與廖國棟認識2 年多。在臺北板橋或
      三重的工地認識之。他都從大陸打電話過來，沒有顯示號
      碼云云（見99年度偵字第21371 號偵查卷第29頁及第29頁
      背面）；嗣結證稱是洪偉傑介紹伊去泰國運毒。出國前五
      天，他打電話給伊，問伊要不要出去賺錢，伊問洪偉傑如
      何賺錢？他說過去泰國帶海洛因回來，一塊海洛因10萬元
      。出國前護照、簽證等由伊以手機將姓名、護照英文名字
      等簡訊給大陸的「黑豬」辦理之，及由洪偉傑通知出國之
      時間，伊與洪偉傑約在林口車床汽車旅館會合，再一起坐
      計程車過去機場；伊與黑豬不曾在泰國見面，黑豬自稱叫
      廖國棟云云（見99年度偵字第21371 號偵查卷第35頁背面
      至第36頁、第36頁背面）；復結稱伊不曾見過「國寶」其
      人，伊聽洪偉傑說過，是「國寶」叫他來找伊去運毒的（
      見99年度偵字第21371 號偵查卷第117 頁），旋改稱見過
      黃景富一次，出國時就是他開一台賓士車帶伊跟洪偉傑去
      坐飛機，當時是晚上。是他載我們去林口車床汽車旅館休
      息，我們再從林口坐計程車去機場；洪偉傑說國寶要他找
      人，他就來找伊。伊不曾與國寶聯絡過云云（見99年度偵
      字第21371 號偵查卷第118 頁）。於原審結稱伊只見過黃
      景富一次而已。他的綽號是國寶，伊是在出國前一天見過
      黃景富，是被黃景富開車到洪偉傑三重市的住處樓下，伊
      與洪偉傑搭乘被告黃景富的車輛，伊見該車有賓士標誌，
      車色不明，到林口那邊的車床汽車旅館，到了那邊黃景富
      就走了。洪偉傑不曾將伊介紹給黃景富，伊亦不曾與黃景
      富交談，伊不知道黃景富為何會開車去搭載伊與洪偉傑，
      要問洪偉傑。本次前往泰國之機票及相關費用，伊不知道
      是由何人負擔。伊是在機場櫃檯領取機票與登機證。在泰
      國期間相關之食宿費用，都是蔡文泰在泰國幫伊處理的，
      飯店也是他幫伊訂的云云（見原審卷第111 頁及第111 頁
      背面、第112 頁、第112 頁背面、第114 頁背面、第 115
      頁）。則證人林誼儒係由何人於何時、地邀其前往泰國運
      輸毒品，有無與黃景富見過面，及如與黃景富見過面，係
      於何時、地、何種情境下為之，以及辦理出國手續等情，
      非唯前後敘述齟齬不一，且與證人洪偉傑所述相關情節，
      扞格難入。而其所稱係國寶即被告黃景富要洪偉傑找人出
      國運輸毒品，亦係聞自洪偉傑之傳述，性質上仍為共犯洪
      偉傑之自白，復屬傳聞陳述，顯然不能與洪偉傑所述互為
      真實性之擔保甚明，即難遽予採為不利於被告事實認定之
      論據。
  (二)被告黃景富不曾於98年3 月間出國，有其旅客出入境查詢資
    料在卷可憑（見99年度偵字第21371 號偵查卷第40頁至第46
    頁）。由證人洪偉傑、林誼儒前揭供證亦可知，被告黃景富
    未隨渠二人共赴泰國，或與渠二人在泰國有所聯繫。而遍閱
    本件偵查卷，復未見有何起訴書所載之「訂票紀錄」存於案
    內可供調查，起訴書證據並所犯法條欄所謂「被告與證人林
    誼儒、蔡文泰係同一時間，同一人訂票，顯見證人林誼儒所
    述其與被告、蔡文泰一同前往泰國，再返回臺灣一事屬實，
    且被告與林誼儒、蔡文泰不啻1 次聯袂出國，顯見3 者關係
    密切，早為運毒一事，籌畫完備。」云云，亦顯不副實，自
    無從資為不利於被告事實認定之論據甚明。
  (三)又由被告黃景富之旅客出入境查詢資料可知，其於98年間係
    自98年2 月16日起至98年2 月18日止、及自98年7 月15日起
    至98年7 月19日止等期間出入國。而核閱卷內盧志明之旅客
    出入境查詢資料（見99年度偵字第21371 號偵查卷第47頁至
    第51頁），其記載盧志明最後出入國時間係於95年間。足見
    本件犯行發生前後，被告黃景富要無與盧志明一同頻繁出國
    ，出國時間相同，入出境查驗時間相近等情。公訴人認由旅
    客出入境查詢資料可稽被告黃景富與盧志明出國時間相同，
    入出境查驗時間相近，且出國頻繁，出國時間短暫，並非一
    般旅客或商務旅行，明顯為籌畫運毒事宜，共同出國云云，
    與入出境紀錄鑿枘不入，公訴人對所謂被告黃景富為籌畫運
    毒事宜，與盧志明共同出國之懸揣，又無其他舉證以供調查
    ，無以信實。
  (四)案內查獲現場照片、查扣之第一級毒品海洛因、法務部調查
    局濫用藥物實驗室98年4 月1 日調科壹字第09823010530 號
    鑑定書、林誼儒運輸第一級毒品海洛因案件之歷審判決等，
    均僅可證明證人林誼儒確實自泰國運輸第一級毒品返臺，尚
    不能證明被告黃景富有何犯意之聯絡或行為之分擔。起訴書
    另揭載臺灣板橋地方法院檢察署97年度偵字第13845 號起訴
    書得證明洪偉傑供述被告盧志明確曾因持有大量海洛因案件
    ，由臺灣板橋地方法院檢察署偵辦，堪信證述情節為實云云
    。然此起訴書既僅認定盧志明持有海洛因，至多僅可執為洪
    偉傑關於盧志明部分供證真實性之擔保，與被告黃景富犯行
    之證明，仍然欠缺關聯性，不能徒以臆測或推斷之方式，認
    為被告有何犯行無疑。
  (五)卷附洪偉傑與證人林誼儒遭駐檢時，經檢察官諭知查獲機關
    拍攝洪偉傑持用手機聯絡簿、通話紀錄照片（見99年度偵字
    第21371 號偵查卷第38頁至第39頁），固可見洪偉傑為警駐
    檢時，持用之行動電話通話紀錄中，留有林誼儒、蔡文泰、
    「黑豬」盧志明等人聯絡電話，惟無何與被告通話之紀錄或
    跡證，不足以證明被告與持用該手機之洪偉傑間有何聯絡，
    遑及以此證明被告共犯本案。
  (六)卷內臺北市監理處99年7 月19日北市監牌字第 09965895000
    號函、交通部公路總局新竹區監理所桃園監理站99年7 月19
    日竹監桃字第0990020934號函及所附車牌號碼8990-QH 自用
    小客車過戶、異動登記表影本等（見99年度偵字第21371 號
    偵查卷第53頁至第58頁），僅足徵表盧志明與蔡文泰為車牌
    號碼8990-QH 自用小客車之前後任車主。縱使盧志明將上開
    車輛出讓予蔡文泰之事實與被告有關，亦與被告是否曾囑洪
    偉傑邀林誼儒出國運輸毒品等情，無論理上或經驗上之關聯
    性，不能據以證明被告就公訴意旨所載運輸、走私毒品犯行
    ，與何人間有共犯關係。
  (七)卷存交通部臺灣區○道○○○路局99年8 月30日業字第0990
    028071號函所附8990-QH 申裝（ETC ）資料及通行紀錄，雖
    顯示車牌號碼8990-QH 自用小客車曾於98年3 月12日19時15
    分15秒許通過林口收費站南下無訛（見原審卷第79頁背面）
    。惟車牌號碼8990-QH 自用小客車既為蔡文泰所有，證人洪
    偉傑又曾明確供證98年3 月12日係由三重住處自行搭計程車
    至林口之車房汽車旅館，蔡文泰於98年3 月12日將機票送至
    林口之車房汽車旅館予伊等語。此外又無其他積極事證足以
    排除上開車輛當日乃由蔡文泰駕駛之可能性，及治癒洪偉傑
    相關證言之瑕疵，證明於98年3 月12日19時15分15秒許通過
    林口收費站南下之車牌號碼8990-QH 自用小客車，必係由被
    告黃景富所駕駛無訛，即難以上開通行紀錄資為不利於被告
    事實認定之依憑。又被告不諱其使用車牌號碼6699-WL 號自
    用小客車，車牌號碼6699-ES 號則由其丈母娘使用，以上車
    輛登記之車主，均為其配偶王淑月（見原審卷第34頁背面）
    ，且有車籍資料查詢及三等親資料等在卷可憑（見99年度偵
    字第21371 號偵查卷第111 頁、第124 頁至第125 頁）。而
    車牌號碼6699-WL 號自用小客車於98年5 月31日方申裝電子
    收費服務，98年3 月12日無通行國道電子收費車道之交易紀
    錄，車牌號碼6699-ES 號自用小客車未申裝電子收費服務，
    有遠通電收股份有限公司99年11月9 日總發字第09901122號
    函存卷可稽（見原審卷第63頁）。是亦不能由上開車輛相關
    資料認定被告就公訴意旨所載犯行，與何人間有犯意之聯絡
    或行為之分擔。
  (八)被告黃景富陳明0000000000、000000000 、000000000 等行
    動電話中，000000000 是以其配偶王淑月名義申請，已經使
    用3 、4 年，其他兩支是以其名義申請，使用約1 年（見99
    年度偵字第21371 號偵查卷第8 頁）。而證人林誼儒所使用
    之行動電話號碼為0000000000、0000000000、0000000000等
    ，證人洪偉傑所使用之行動電話號碼為0000000000、000000
    0000、0000000000等，盧志明使用之電話號碼為86l35l0000
    000 、86Ｚ0000000000 等，蔡文泰使用之行動電話門號，係
    0000000000，亦據證人林誼儒、洪偉傑供明（見99年度偵字
    第21371 號偵查卷第16頁至第16頁背面、第33頁、第36頁背
    面）。核閱卷內通聯紀錄及基地台位置以及Google地圖（見
    99年度偵字第21371 號偵查卷第126 頁至第127 頁、第 130
    頁至第131 頁，原審卷第83頁至第86頁），雖可見洪偉傑所
    使用之0000000000號行動電話於98年3 月12日利用臺北縣三
    重市○○街102 號12樓、桃園縣龜山鄉○○○路361 號9 樓
    頂等之基地台與盧志明使用之86l35l0000000 號電話頻密通
    聯，但遍閱卷內通聯紀錄未見有何與被告黃景富上開門號之
    行動電話通話之記載，自亦無從以相關電話通聯之情形，資
    為不利於被告事實認定之基礎。
  (九)證人已由法官合法訊問，且於訊問時予當事人詰問之機會，
    其陳述明確別無訊問之必要者，不得再行傳喚。刑事訴訟法
    第196 條定有明文。證人洪偉傑經原審傳喚，依法具結後接
    受當事人之交互詰問及法院之訊問，且陳述明確，別無訊問
    之必要，不得再行傳喚，是本院未准辯護人之聲請，傳喚上
    開證人到庭作證。
五、本件公訴人所舉事證中，證人洪偉傑、林誼儒等之證言，就
    本件被告黃景富與其他共犯間於何時、地，如何形成犯意聯
    絡，及有何行為之分擔，胥非無瑕疵可指，且互核諸多不合
    ，而證人洪偉傑所述被告黃景富出資情節，又係聞自蔡文泰
    ，證人林誼儒所述被告黃景富係囑洪偉傑找人出國運輸毒品
    云云，乃聞自洪偉傑；而其餘事證又無法證明被告於何時、
    地謀議、授意共同運毒、提供資金、聯繫共犯、或收取毒品
    ，抑或堪以擔保證人即共犯洪偉傑、林誼儒等不利於被告供
    證之真實性，不足以排除合理性之懷疑，形成被告黃景富犯
    有如公訴意旨所列罪嫌之確切心證。此外，復查無其他積極
    證據，足資證明被告黃景富有何犯行，衡以上開規定及說明
    ，自應為無罪之諭知。原審不察，遽予論處被告罪刑，非無
    違誤。被告上訴指摘原審判斷不當，為有理由，應由本院將
    原判決撤銷，並諭知無罪之判決，以昭審慎。
據上論結，應依刑事訴訟法第369條第1項前段、第364條、第301
條第1項，判決如主文。
本案經檢察官楊秀蘭到庭執行職務。
中    華    民    國   100    年    6     月    14    日
                  刑事第十二庭審判長法  官    蔡永昌
                                    法  官    王美玲
                                    法  官    蔡新毅
以上正本證明與原本無異。
檢察官如不服本判決，應於收受送達後10日內向本院提出上訴書
狀，其未敘述上訴之理由者並得於提起上訴後10日內向本院補提
理由書（均須按他造當事人之人數附繕本）「切勿逕送上級法院
」。
被告不得上訴。
                                    書記官    賴立旻
中    華    民    國   100    年    6     月    15    日